# 对大股东通过单方增资稀释少数股东股权的形式取得被投资单位控制权业务咨询

提问人：liujing_619619 时间：2020-06-11 20:34:00
陈版，您好！有个问题想请教一下
项目背景
ABC有限责任公司，20X1年 12 月 31 日实收资本 10000 万元，股东甲公司出资额 5500 万元，持股比例55%，股东乙公司出资额 4500 万元，持股比例45%，ABC公司为双方股东的合营企业，双方均不具有控制权。
股东甲公司拟通过单方增资稀释乙公司股权的方式将持股比例增至65%，乙公司持股比例稀释至35%，从而依据章程规定，可以取得ABC公司控制权。
在此过程中，需满足条件：乙公司在甲公司单方增资后享有ABC净资产份额公允价值与增资前保持一致。
假定不考虑增资前后其他对ABC公司净资产影响因素。
增资前，ABC净资产公允价值 8000 万元，低于实收资本，乙公司享有净资产份额公允价值为8000*45%=3600万元，为满足甲公司单方增资后乙公司享有净资产份额公允价值仍保持 3600 万元不变，
甲公司拟通过与乙公司签订协议单方增资2285.71万元（3600÷35%65%-800055%）并由乙公司向甲公司划转股权对应出资额 200 万元，从而实现甲公司经增资及股权转让后出资额为5500+2285.71+200 =7985.71万元，持股比例65%；乙公司变更后的出资额为4500-200=4300万元，持股比例35%。
请问：
（ 1 ）甲公司通过与乙公司签订一揽子交易的协议的形式增资2285.71万元再受让乙公司 200 万元出资额的形式是否合规，甲公司受让股权所得是否涉税？
（ 2 ）如在此行为决策中乙公司不同意自身的出资额有任何变更，只同意股权变更，是否存在其他合规的处理方式满足以下条件：
①甲公司需要以对ABC公司借款单方进行债转股增资，降低ABC公司对股东甲公司的资金占用，稀释股权行为可以配合股权转让来完成；
②增资行为后需满足甲公司持股比例65%，乙公司持股比例35%；
③增资行为后乙公司享有净资产份额公允价值仍保持增资前金额不变。
特请陈版在百忙之中予以解答为盼。谢谢

回答人：chenyiwei
1 、该一揽子交易安排本身并无明显违规之处。但涉及此类资本税务问题，建议咨询税务专业人士意见。
2 、似乎难度较大，可能需要结合其他因素通盘考虑。如债转股、权益项目内部结转增加股本等。